臺灣臺北地方法院刑事判決　　　　　　　 95年度訴字第306號
公　訴　人　臺灣臺北地方法院檢察署檢察官
被　　　告　丁○○
被　　　告　乙○○
　　　　　　　　　　（現另案於台灣台北監獄執行中）
被　　　告　壬○○
上　一　人
選任辯護人　李祖麟律師
被　　　告　甲○○
上列被告等因偽造有價證券等案件，經檢察官提起公訴（94年度
偵字第7525號）及移送併案審理（台灣板橋地方法院九十五年度
偵字第七二六七號、台灣士林地方法院九十四年度偵緝字第九七
三號），嗣因被告乙○○、丁○○、壬○○、甲○○於本院準備
程序進行中就被訴事實（含起訴及移送併案審理）均為有罪之陳
述，經本院告知簡式審判程序意旨，並聽取當事人之意見後，本
院合議庭裁定改由受命法官獨任依簡式審判程序審理，並判決如
下：
     主  文
丁○○共同以犯詐欺取財罪為常業，處有期徒刑貳年陸月；如附
表三編號三、附表四所示偽造信用卡及附表五所示之物均沒收。
乙○○共同以犯詐欺取財罪為常業，處有期徒刑貳年；如附表四
所示偽造信用卡及附表六所示之物均沒收。
甲○○共同以犯詐欺取財罪為常業，處有期徒刑壹年肆月，減為
有期徒刑捌月，緩刑肆年；如附表四所示偽造信用卡及附表六所
示之物均沒收。
壬○○共同以犯詐欺取財罪為常業，處有期徒刑壹年壹月，減為
有期徒刑陸月又拾伍日，緩刑年；如附表四所示偽造信用卡及
附表六所示之物均沒收。
     事  實
一、乙○○前於民國九十二年間因違反槍砲彈藥刀械管制條例案
    件，經台灣彰化地方法院於九十二年三月二十五日以九十二
    年度簡字第十七號判處有期徒刑一年三月，併科罰金新台幣
    （下同）三萬元，緩刑三年，於同年四月二十八日確定；又
    於九十三年因偽造有價證券等案件，於九十三年十一月十九
    日遭台灣板橋地方法院檢察署檢察官聲請法院羈押獲准，嗣
    於同年十二月十七日始停止羈押獲釋，並由台灣高等法九十
    五月三月二十三日以九十五年度上訴字第四六四號判決判處
    有期徒刑一年四月，被告乙○○不服提起上訴，經最高法院
    於九十五年八月三日裁定駁回上訴而告確定，現在監執行中
    （於本案均不構成累犯）。
二、丁○○因缺錢花用，明知真實姓名不詳綽號「董仔」之成年
    男子（下稱「董仔」）所交付如附表一、二所示之統一發票
    ，均係「董仔」偽造完成之私文書（其開立營業人名稱、統
    一發票號碼、兌領獎金銀行及獎金金額，詳如附表一、二所
    示），竟基於意圖為自己不法之所有而以犯詐欺罪為常業之
    犯意，並基於行使偽造私文書之概括犯意，與同具有詐欺、
    行使偽造私文書之概括犯意聯絡之「董仔」、朱家輝（所涉
    犯偽造文書等案件，已由台灣高等法院於九十六年五月二日
    以九十六年度上訴字第一三六０號判處有期徒刑八月，同年
    五月二十一日確定），自九十二年四月間某日起至同年九月
    間某日止（移送併案意旨誤載為九十二年一月至四月、九十
    二年五月二十七日至六月十八日，按統一發票給獎辦法第八
    條規定：中獎人應於開獎日之次月六日起三個月內，向當地
    發獎金單位領獎，故一、二月統一發票之領獎期間為四月六
    日起至七月五日止；三、四月統一發票之領獎期間為六月六
    日起至九月五日止），由丁○○、朱家輝持上開偽造完成之
    統一發票共同前往如附表一、二所示之金融機構，或由丁○○持其國民身分證、印章並在如附表一所示偽造之統一發票
    背面領講收據內填寫國民身分證統一編號、戶籍址、電話（
    隨意填寫），或推朱家輝由持「董仔」所交付之「陳其業」
    身分證及印章（「陳其業」之身分證及印章均未扣案，不能
    證明係偽造）並在如附表二所示之統一發票背面領獎收據內
    盜用「陳其業」之印文，再填載「陳其業」之年籍、身分證
    字號、地址、電話，而偽造完成統一發票背面領獎收據後，
    持以向各該金融機構不知情行員佯稱所持有之統一發票號碼
    已對中九十二年一、二月份及同年三、四月份統一發票中獎
    號碼（中獎金額分別如附表一、二所示），而多次行使上開
    偽造私文書，使各該金融機構行員誤信為中獎之統一發票，
    分別交付如附表一、二所示之金錢予朱家輝或丁○○，足以
    生損害於各該銀行、財政機關對於統一發票管理中獎之正確
    性及「陳其業」，丁○○、朱家輝及「董仔」共同以此方式
    計詐得新台幣（下同）九十四萬九千八百元（其中以「丁○○」名義詐得三十萬九千四百元，以「陳其業」名義詐得六
    十四萬零四百元）得手，朱家輝或丁○○得手後即將款項交
    予「董仔」，「董仔」則每日給付三千元至四千元不等之金
    額予丁○○作為報酬。嗣經財政部賦稅組承辦人員鑑定如附
    表一、二所示之統一發票後，確定係偽造之發票，由警員在
    如附表二所示之統一發票上採得朱家輝、丁○○之指紋，始
    悉上情，並扣得如附表一、二所示之偽造統一發票共八百十
    九張。
三、丁○○於九十三年十月初某日（九十三年十月七日當天或之
    前），台北市○○○路與南京東路交岔路口之林森公園內，
    拾獲偽造信用卡三張（無主物，均係國外銀行發行、卡面卻
    記載國內銀行之信用卡，卡號詳如附表三編號一至三所示，
    除附表一編號三外，其餘二張偽造信用卡均未扣案，無證據
    證明係屬他人持有或所有之物），竟承前開意圖為自己不法
    所有而以犯詐欺為常業之犯意、行使偽造私文書之概括犯意
    ，及基於行使偽造信用卡之概括犯意，未經真正名義人或李
    明偉之同意或授權，先於上開三張偽造信用卡背面持卡人簽
    名欄內接續偽造「李明偉」之署名各一枚，藉以使一般人自
    形式上觀察，足以認均係由持卡人本人親自署名且該簽名者
    於信用卡有效期間內均有權使用該卡之意思，並供特約商店
    確認持卡人身份之正確性；繼之於九十三年十月七日十九時
    許，持附表三編號一、二之偽造信用卡至台北市○○○路十
    二號之新光三越百貨股份有限公司南京西路店所屬之海洋娜
    拉化妝品專櫃購買化妝品及保養品二十五萬九千二百元，於
    結帳時交付附表三編號一、二所示之偽造信用卡予不知情之
    專櫃人員在簽帳端末機各刷卡一次辨識，於取得授權碼後印
    錄載有卡號、銷售日期、消費金額等資料之簽帳單（一式二
    聯，包括持卡人存根聯及特約商店存根聯），由丁○○在簽
    帳單上持卡人簽名欄內接續偽簽「李明偉」署名二枚，以表
    示真正名義人確認交易標的、金額，及同意依信用卡持卡人
    合約條件依簽帳單金額付款給發卡銀行，而偽造完成該二份
    信用卡簽帳單，復將偽造完成之二份簽帳單同時交付於該不
    知情專櫃人員核對信用卡背面持卡人簽名而行使之，致使該
    專櫃人員誤認係「李明偉」本人消費而陷於錯誤，交付前開
    商品及該偽造簽帳單中之持卡人存根聯二張，另將特約商品
    存根聯二張留存資為日後向銀行請款之用，丁○○因之詐得
    價值二十五萬九千二百元之化妝品、保養品，足生損害於該
    特約商店（即海洋娜拉專櫃）、發卡銀行、財團法人聯合信
    用卡處理中心及李明偉本人。丁○○得手後，旋將贓物以三
    萬元代價出售予綽號「漁人」之成年男子（真實年籍姓名不
    詳），變現供己花用淨盡，並將附表三編號一、二所示之偽
    造信用卡丟棄在台北縣某路邊水溝而事實上已滅失不存在。
    丁○○食髓知味，於翌日再度持如附表三編號三所示之偽造
    信用卡至海洋娜拉專櫃欲消費購物，惟該專櫃小姐陳怡靜已
    查覺丁○○前次消費係持偽造信用卡為之，一見到丁○○立
    即通報員警到場，而當場查獲丁○○，並在其身上起獲未及
    使用之如附表三編號三所示之偽造信用卡一張。
四、丁○○猶不知所悔改，於前案經台灣台北地方法院檢察署檢
    察官複訊後諭知交保候傳期間結識丙○○，而承前開常業詐
    欺之犯意、行使偽造信用卡、行使偽造私文書之概括犯意，
    於九十三年十二月間加入以丙○○（另行審結）為首之偽造
    信用卡盜刷集團，與同具有常業詐欺、共同行使偽造信用卡
    、共同行使偽造私文書犯意聯絡之庚○○（另行審結）一起
    擔任車手（即實際持偽造信用卡盜刷之人）；又乙○○於九
    十三年十二月十七日獲釋後，因無經濟來源，透過友人得知
    丙○○、庚○○、丁○○共組利用偽造信用卡盜刷之詐欺集
    團，竟主動與丙○○聯絡，表明願加入擔任車手一職，旋獲
    丙○○同意而自九十四年一月中旬間起加入該以盜刷信用卡
    之常業詐欺集團，丁○○、乙○○各從上開時間起，共同基
    於意圖為自己不法所有而以犯詐欺為常業之犯意聯絡，及共
    同基於行使偽造信用卡、行使偽造私文書之概括犯意聯絡，
    由丙○○負責統籌該集團之運作，指派庚○○、丁○○、乙○○擔任車手，並以設在台北市○○街之天使泡沫紅茶店作
    為聯絡據點，每次犯案前均由丙○○事先將當日欲盜刷所需
    「國內銀行卡面、國外銀行卡號」之偽造信用卡給庚○○，
    再由庚○○於天使泡沫紅茶店內交付給丁○○，丁○○再將
    之轉交給乙○○或其他車手，或單獨一人，或數人結伴持偽
    造信用卡至隨意選定之特約商店購物，其中乙○○於收到如
    附表四編號之偽造信用卡時、丁○○於收到如附表四編號之
    偽造信用卡時，均因該等偽造信用卡背面尚無持卡人簽名而
    無法供交易使用，乙○○乃在該等偽造信用卡背面持卡人簽
    名欄偽造「林長志」，丁○○則在該等偽造信用卡背面持卡
    人簽名欄偽造「陳森佳」、「朱健榕」等署名，偽造完成該
    不實信用卡；嗣後，乙○○、丁○○持偽造信用卡前往購物
    ，於結帳時將該等偽造信用卡交予各特約商店結帳人員而行
    使之，佯為真正持卡人簽帳消費，並在信用卡簽帳單（一式
    兩聯，一式為特約商店存根聯、一式為持卡人存根聯）之特
    約商店存根聯持卡人簽名欄上偽簽「林長志」等人署名各一
    枚，以為「持卡人同意依照信用卡使用約定，一經使用或訂
    購物品均應按所示之全部金額，付款予發卡銀行」用意之證
    明，再將該簽帳單持交特約商店而行使，使該等特約商店結
    帳人員陷於錯誤，誤認係真正持卡人持該信用卡刷卡購物，
    而交付其等選購之物品及簽帳單持卡人收執聯（依其上現行
    交易流程持卡人毋庸在持卡人收執聯上簽名，亦無複寫之簽
    名），以此方式詐得所購物品，並使各發卡銀行因其行使偽
    造信用卡及簽帳單誤信係真正持卡人消費，而代墊各該消費
    款項予各特約商店（所行使之偽造信用卡卡號、盜刷時間、
    特約商店、盜刷金額、偽簽署名或在場共犯之行為樣態，均
    詳如附表五所示），均足以生損害於各特約商店、被偽造署
    名人、真正持卡人、發卡銀行之權益及信用卡之交易安全。
    得手後，乙○○、丁○○等人即依指示將贓物交給丙○○，
    由丙○○以相當於一半市價之金額出售予他人變現後拆帳，
    擔任「車手」之乙○○、丁○○可分得售價百分之三十至四
    十資為報酬，其等均恃此不法取財手段謀生，賴以為常業之
    意。
五、後於九十四年二月間，己○○向丙○○表示希望充高其設於
    台北101購物中心之MISSONI專櫃銷售業績，丙○○向其表示
    可安排車手到己○○所經營之專櫃內以「假消費、真刷卡」
    之方式提高銷售業績，己○○同意後，旋告知該專櫃小姐壬○○上情，壬○○亦同意加入該常業詐欺集團，而共同基於
    常業詐欺犯意聯絡、行使偽造信用卡及行使偽造私文書之概
    括犯意聯絡，由丙○○指派丁○○、乙○○、庚○○於九十
    四年二月二十六日持偽造信用卡前往上開專櫃以相同方式盜
    刷偽造信用卡（如附表五編號三至編號十一，共九筆），並
    交付商品予乙○○、丁○○、庚○○等人，事後由丙○○負
    責出售變現，丁○○、乙○○同樣分得所得款項之三或四成
    ；乙○○因而結識專櫃小姐壬○○，兩人進而交往，於九十
    四年三月十五日起轉往台北101購物中心AGUASCUTUM專櫃任
    職，明知乙○○、丁○○、庚○○等人所持以刷卡購物之信
    用卡均係偽造之信用卡，猶承前開常業詐欺、行使偽造信用
    卡、行使偽造私文書之犯意聯絡，於九十四年四月五日聯絡
    渠等至櫃內消費，並配合將偽造信用卡在簽帳端末機過卡（
    如附表五編號二十九至第三十七，共九筆），並於取得授權
    碼後印錄載有卡號、銷售日期、消費金額等資料之簽帳單（
    一式二聯，包括持卡人存根聯及特約商店存根聯），由乙○○、丁○○、庚○○各自在簽帳單上持卡人簽名欄內偽簽他
    人署名而偽造完成屬私文書之簽帳單，以提昇業績，均足生
    損害於MISSONI專櫃、AGUASCUTUM專櫃、被偽造署名人、真
    正持卡人、發卡銀行之權益、信用卡處理中心處理帳款之正
    確性及信用卡之交易安全（行使偽造信用卡之卡號、時間、
    地點、詐得金額等情詳如附表五編號三至十一、二十九至三
    十七所示）。
六、嗣於九十四年四月一日起，甲○○透過乙○○加入該常業詐
    欺集團擔任車手，而共同基於常業詐欺犯意聯絡、行使偽造
    信用卡及行使偽造私文書之概括犯意聯絡，先在上開天使泡
    沫紅茶店集合，由丁○○交付自丙○○等人處取得之偽造信
    用卡後，丁○○駕車搭載乙○○、甲○○等車手前往台北縣
    市境內精品店、電器行等如附表五編號三十八至五十四所示
    之特約商店刷卡購物，並於結帳時將該等偽造信用卡交予各
    特約商店結帳人員而行使之，佯為真正持卡人簽帳消費，並
    在信用卡簽帳單（一式兩聯，一式為特約商店存根聯、一式
    為持卡人存根聯）之特約商店存根聯持卡人簽名欄上偽簽「
    林志宏」或「朱健榮」等署名各一枚，以為「持卡人同意依
    照信用卡使用約定，一經使用或訂購物品均應按所示之全部
    金額，付款予發卡銀行」用意之證明，再將該簽帳單持交特
    約商店而行使，使該等特約商店結帳人員陷於錯誤，誤認係
    真正持卡人持該信用卡刷卡購物，而交付其等選購之物品及
    簽帳單持卡人收執聯（依其上現行交易流程持卡人毋庸在持
    卡人收執聯上簽名，亦無複寫之簽名），以此方式詐得所購
    物品，並使各發卡銀行因其行使偽造信用卡及簽帳單誤信係
    真正持卡人消費，而代墊各該消費款項予各特約商店（所行
    使之偽造信用卡卡號、盜刷時間、特約商店、盜刷金額、偽
    簽署名或在場共犯之行為樣態，均詳如附表五編號三十八至
    五十四所示），均足以生損害於各特約商店、被偽造署名人
    、真正持卡人、發卡銀行之權益及信用卡之交易安全。得手
    後，甲○○將贓物交給乙○○或是丁○○轉交給丙○○出售
    予他人變現後拆帳，擔任「車手」之甲○○可分得售價百分
    之三十資為報酬，其等均恃此不法方式取財，藉以牟利，且
    恃此為生而以之為常業。
七、後於九十四年四月二十八日十七時三十分許，經警持臺灣臺
    北地方法院檢察署檢察官核發之拘票執行拘提時，於乙○○
    、丁○○、庚○○等人扣得如附表四所示偽造信用卡，以及
    乙○○所有、供犯罪所用或所得之如附表六編號一、二、五
    、六所示之物，於丁○○身上扣得其所有、犯罪所得之簽帳
    單（如附表六編號八所示）、於庚○○身上扣得其所有、犯
    罪所得之簽帳單（如附表六編號十所示）。
八、案經內政部警政署刑事警察局移送臺灣台北地方法院檢察署
    檢察官偵查起訴，暨台北市政府警察局中山分局、大同分局
    分別報請台灣台北地方法院檢察署檢察官、台灣士林地方法
    院檢察署檢察官偵查後移送本院併案審理、暨台北縣政府警
    察局移送台灣板橋地方法院檢察署檢察官偵查後移送併案審
    理。
    理  由
一、程序部分：本件被告乙○○、丁○○、壬○○、甲○○所犯
    均係死刑、無期徒刑或最輕本刑為三年以上有期徒刑以外之
    罪，亦均非屬高等法院管轄第一審之案件，其於準備程序中
    就被訴事實為有罪之陳述，經本院告知簡式審判程序之旨，
    並聽取當事人意見後，經本院合議庭依刑事訴訟法第二百七
    十三條之一第一項規定裁定由受命法官獨任進行簡式審判程
    序，合先敘明。
二、實體部分：
　　(一)被告丁○○所犯如犯罪事實欄三部分（即被告丁○○行使
      偽造統一發票詐領獎金部分），業據被告丁○○於警詢、
      檢察官偵查中訊問及本院審理時均坦承不諱，核與共犯朱
      家輝於　警詢、檢察官偵訊時所為之供述相符；而扣案之
      統一發票共計八百十九張（附表一有三百四十八張、附表
      二有四百七十一張），經財政部賦稅署鑑定結果，認係摹
      仿真品重新製版印製而成，有內政部警政署九十三年十二
      月二十九日警署刑偵七（一）字第０九三０一九一三五八
      號函暨所檢附之財政部賦稅署九十三年三月二十四日台稅
      六發字第０九三０四五一七六三號函及所附以陳其業名義
      、丁○○名義持以領獎之統一發票鑑定結果分析表、內政
      部刑事警察局九十四年六月九日刑紋字第０九四００八七
      五五五號（指紋）鑑驗書在卷可稽（見台灣板橋地方法院
      檢察署九十五年度偵字第七二六七號卷第八頁至第二十九
      頁，台灣士林地方法院檢察署九十四年度偵字第二０九三
      號卷第四頁至第十九頁）。此外，復有如附表一、二所示
      經偽造之統一發票共八百十九張扣案可稽，被告丁○○此
      部分自白有上揭補強證據可佐，足堪採信。又依據統一發
      票給獎辦法第九條規定：「中獎人領獎時，應攜帶國民身
      分證及中獎統一發票收執聯，向當地代發獎金單位洽填收
      據領獎。」，是以領獎人除在統一發票背面填寫中獎人姓
      名、資料，並簽名、蓋章外，尚須提供領獎人之國民身分
      證供金融機構行員審核，查本件扣案如附表二所示之統一
      發票背面之領獎收據係事先印妥，被告丁○○與其共犯朱
      家輝於冒用「陳其業」名義領取如附表二所示統一發票中
      獎獎金時，在各該偽造之統一發票背面領獎收據內盜用「
      陳其業」之印文部分，偽造完成領獎收據，揆諸最高法院
      八十三年台上字第六六三一號判例意旨，此部分自應成立
      偽造私文書罪。至被告丁○○、朱家輝領獎所持「董仔」
      所交付之「陳其業」國民身分證及印章，因未扣案致無法
      判斷是否為偽造，依「罪證有疑利於被告」之法理，自以
      「陳其業」之身分證及印章係屬真正，對被告丁○○最為
      有利，本院因認「陳其業」身分證及印章係屬真正，而非
      偽造，附此敘明（此部分未據公訴人提起公訴或聲請移送
      併案審理，故毋庸再行諭知）。
　　(二)而被告丁○○所犯如犯罪事實欄三至六所示部分、被告乙○○所犯如犯罪事實欄四至六、被告壬○○所犯如犯罪事
      實欄五、被告甲○○所犯如犯罪事實六部分，分據被告丁○○、乙○○、壬○○、甲○○迭於警詢、檢察官偵訊及
      本院審理時坦承不諱，核與證人即共犯丙○○、庚○○、
      辛○○等人分別於警詢、檢察官偵查中所為陳述大致相符
      （丙○○部分見九十四年度偵字第七五二五號偵查卷(一)第
      九頁反面、第十一頁至第十二頁、偵查卷(二)第二頁、本院
      九十五年四月十七日、五月二十四日準備程序筆錄；庚○○部分見九十四年度偵字第一五九九三號偵查卷(一)第二十
      二頁反面至第二十四頁、九十四年度偵字第七五二五號偵
      查卷(二)第十四至第十五頁、第一一八頁、本院九十五年四
      月十七日及同年八月二十二日、九十六年九月三日準備程
      序筆錄；辛○○部分見九十四年度偵字第七五二五號偵查
      卷(一)第七十五頁至第七十七頁反面、第七十九頁、偵查卷
      (二)第十八頁，本院九十五年九月十八日準備程序及審理筆
      錄）；並與證人即販賣空白卡及信用卡內碼資料予丙○○
      之同案共犯戊○○於警詢、偵查及本院審理時證述情節相
      合（見九十四年度偵字第七五二五號偵查卷(一)第二十頁反
      面至第二十一頁反面、第二十五頁反面至第二十七頁、本
      院九十五年四月十七日準備程序筆錄），並有如附表一編
      號六至十二所示偽造信用卡扣案可稽。再被告丁○○單獨
      持偽造信用卡盜刷，以及被告丁○○夥同被告乙○○、甲○○、壬○○等人共同盜刷偽造信用卡以購物之事實，復
      經證人即海洋娜拉專櫃小姐陳怡靜、證人即財團法人聯合
      信用卡處理中心商店管理部專員邱奇泰於警詢（均見九十
      四年度偵字第一二八七九號卷第十一頁至第十三頁）、證
      人即財團法人聯合信用卡處理中心商店管理部風險管制組
      專員陳秀雯於警詢（見九十四年度偵字第一五九九三號偵
      查卷(一)第一二七頁至第一二八頁）、聯邦銀行風險管制科
      助理張峻豪於警詢（見九十四年度偵字第一五九九三號偵
      查卷(二)第二０四頁至二０五頁）、台新商業銀行個金授管
      處信用卡授管部襄理王啟賓（見九十四年度偵字第一五九
      九三號偵查卷(二)第二０一頁至第二０三頁）、臺灣美國運
      通國際股份有限公司法務暨偽卡防制部專員癸○○於警詢
      （見九十四年度偵字第一五九九三號偵查卷(二)第二０六頁
      至第二０七頁）、中國信託商業銀行個人金融總管理處信
      用風險作業部辦事員余錫昌於警詢（見九十四年度偵字第
      一五九九三號偵查卷(一)第一九六頁至第二００頁）指證明
      確，並有如附表三所示之銷貨傳票二張（影本）、財團法
      人聯合信用卡處理中心函（見九十四年度偵字第二十二頁
      至第二十三頁）、附表四編號一至三所示之簽帳單持卡人
      存根聯三紙（見九十四年度偵字第一五九九三號偵查卷(一)
      第五十一頁）、附表二編號一至五、九所示簽帳單商店存
      根聯影本十一紙（見九十四年度偵字第一五九九三號偵查
      卷(一)第一五五頁、第一五六頁、第一七三至第一七八頁、
      第一八二至第一八五頁、第一八七頁至第一八九頁）、統
      一發票一紙（見九十四年度偵字第一五九九三號偵查卷(一)
      第五十五頁）及財團法人聯合信用卡處理中九十五年六月
      二十三日（九五）聯卡會計字第二二六號函等資料附卷可
      稽。復有被告乙○○、丁○○、甲○○及共犯丙○○、庚○○、辛○○為警查獲時所分別扣得其等所有，供偽卡盜
      刷所用及因犯罪所得如附表所示之物，及如附表所示盜刷
      詐欺所得之物扣案可資佐證。是被告丁○○、乙○○、壬○○、甲○○等人此部分自白核與事實相符，應堪採信。
    (三)至於被告乙○○、丁○○、甲○○、壬○○就其等加入該
      盜刷偽造信用卡之常業詐欺集團時起，雖未全程親自參與
      如附表四所示全部盜刷行為，而被告壬○○亦未親自行使
      偽造信用卡盜刷購物，然按共同正犯間，非僅就其自己實
      施之行為負其責任，在犯意聯絡之範圍內，對於他共同正
      犯所實施之行為，亦應共同負責；共同實施犯罪行為之人
      ，在合同意思範圍以內，各自分擔犯罪行為之一部，相互
      利用他人之行為，以達其犯罪之目的者，即應對於全部所
      發生之結果，共同負責，即共同正犯，只須具有犯意聯絡
      及行為分擔，而不問犯罪動機起於何人，亦不問每一階段
      犯行，均經參與（最高法院三十二年上字第一九０五號判
      例要旨、九十年度台上字第五三五三號、第三二０五號判
      決意旨參照）。被告乙○○、丁○○、甲○○各於渠等犯
      罪過程中，分別與共犯庚○○、辛○○共同持丙○○偽造
      完成之信用卡盜刷之情，而被告壬○○亦知悉被告乙○○
      、丁○○、庚○○等人所持以結帳之信用卡均係偽造，已
      據被告乙○○、丁○○、甲○○、壬○○等人均坦承不諱
      ，並經證人即共犯庚○○、辛○○供認無誤，已如前述，
      足見被告丁○○自九十三年十二月間起至為警查獲時為止
      、被告乙○○於九十四年一月中旬起至為警查獲時為止、
      被告甲○○從九十四年四月一日起至為警查獲時為止、被
      告壬○○從九十四年三月初起至同年四月日止，就如附表
      四所示之全部犯罪行為，各負共同之責任。
    (四)按刑法上所謂「常業犯」，指反覆以同種類行為為目的之
      社會活動之職業性犯罪而言，至於犯罪所得之多寡，是否
      恃此犯罪為唯一之謀生職業，則非所問，縱令兼有其他職
      業，仍無礙於該常業犯罪之成立（最高法院八十五年度台
      上字第五一０號判例參照）。被告丁○○、乙○○前揭參
      加信用卡盜刷期間甚長，並且介紹被告壬○○、甲○○參
      與盜刷偽造信用卡詐購財物後出售他人共同獲利，而被告
      壬○○、甲○○加入該盜刷偽造信用卡集團時日亦非短暫
      ，顯均非偶而為之，而參以被告丁○○等人所持用之偽造
      信用卡數量眾多，反覆至各特約商店刷卡購物，彼此犯行
      間有一定之分工及規模，被害人數眾多、詐得財物金額甚
      鉅，顯然被告丁○○等人均有恃該犯行所得維生，縱有其
      他職業，亦無礙於本案之認定，應係反覆以同種類行為為
      目的之社會活動之職業性犯罪無訛。是揆諸前揭最高法院
      判例說明，被告丁○○等人前揭犯行，依目前社會生活狀
      況，所得金額已足供日常生活所需，顯具以此所得供應生
      活所需之主觀意思，復有反覆實施犯行之客觀表徵，自均
      係以此為業，益徵被告丁○○等人確有以此為常業之犯意
      甚明。
　　(五)綜上所述，被告丁○○、乙○○、壬○○、甲○○等人犯
  　　行均已經證明，應予依法論科。
三、查被告丁○○等人行為後，刑法於九十四年二月二日修正公
    布，九十五年七月一日施行。按行為後法律有變更者，適用
    行為時之法律，但行為後之法律有利於行為人者，適用最有
    利於行為人之法律，現行刑法第二條第一項訂有明文。此條
    規定係規範行為後法律變更所生新舊法律比較適用之準據法
    ，本身尚無比較新舊法之問題，應一律適用裁判時之現行刑
    法第二條規定以決定適用之刑罰法律。又本次刑法修正之比
    較新舊法，應就罪刑有關之共犯、未遂犯、想像競合犯、牽
    連犯、連續犯、結合犯，以及累犯加重、自首減輕暨其他法
    定加減原因（如身分加減）與加減例等一切情形，綜其全部
    罪刑之結果而為比較（參照最高法院九十五年五月二十三日
    九十五年度第八次刑庭會議決議）。經查：
　　(一)與罪、刑有關且須依修正後刑法第二條第一項規定為利、
  　  弊之比較以定如何適用之法律變更部分：
　　　(1)新修正刑法雖已刪除第三百四十條常業詐欺罪之規定，
        但本件被告丁○○等人所犯多次盜刷偽造信用卡詐購財
        物等罪行之時間均在刑法修正施行前，並恃以為業（詳
        如後述），原得依當時刑法第三百四十條常業詐欺罪一
        罪論處，其法定本刑為一年以上七年以下有期徒刑，得
        併科五萬元以下罰金；刑法修正後，因常業犯規定已經
        刪除，應將所犯多次詐欺罪分論併罰，合併計算其法定
        最高本刑，其宣告刑必較原常業犯之法定刑為重，是以
        依刑法第二條第一項規定比較結果，應適用修正前刑法
        第三百四十條常業詐欺罪論處，對被告丁○○等人較為
        有利。
      (2)修正前刑法第三十三條第五款規定「罰金：（銀元）一
        元以上。」，復依罰金罰鍰提高標準條例第一條前段規
        定提高為十倍，折算新台幣為三十元；修正後刑法第三
        十三條第五款規定「罰金：新臺幣一千元以上，以百元
        計算之。」；次查，刑法分則各條文所定之罰金刑，其
        幣別原為「銀元」，又倘非屬七十二年六月二十六日至
        九十四年一月七日間新增或修正之條文，所定罰金數額
        並依罰金罰鍰提高標準條例第一條前段規定提高為十倍
        ，惟依九十五年六月十四日修正公布、同年七月一日施
        行之中華民國刑法施行法第一條之一：「中華民國九十
        四年一月七日刑法修正施行後，刑法分則編所定罰金之
        貨幣單位為新臺幣。九十四年一月七日刑法修正時，刑
        法分則編未修正之條文定有罰金者，自九十四年一月七
        日刑法修正施行後，就其所定數額提高為三十倍。但七
        十二年六月二十六日至九十四年一月七日新增或修正之
        條文，就其所定數額提高為三倍。」，現行刑法中，有
        關於罰金刑之計算單位及其最低度刑之規定已有修正，
        自屬法律變更，是比較新舊法之結果，新法並非較有利
        於被告。
      (3)修正前刑法第五十五條原規定：「一行為而觸犯數罪名
        ，或犯一罪而其方法或結果之行為犯他罪名者，從一重
        處斷。」、第五十六條則規定：「連續數行為而犯同一
        之罪名者，以一罪論。但得加重其行至二分之一」，惟
        修正後第五十五條僅規定：「一行為而觸犯數罪名者，
        從一重處斷。但不得科以較輕罪名所定最輕本刑以下之
        刑」，而第五十六條規定則予以刪除，是以刑法修正後
        ，已刪除牽連犯、連續犯之規定，則被告所犯各罪應依
        數罪併罰之規定分論併罰。此雖非犯罪構成要件之變更
        ，但顯已影響行為人刑罰之法律效果，自屬法律有變更
        ，而應比較新舊法之規定，其結果新法並非較有利於被
        告。
      (4)刑法第六十七原規定：「有期徒刑加減者，其最高度及
        最低度同加減之」、第六十八條原規定：「拘役或罰金
        加減者，僅加減其最高度。」；修正後之刑法第六十七
        條規定：「有期徒刑或罰金加減者，其最高度及最低度
        同加減之。」、第六十八條規定：「拘役加減者，僅加
        減其最高度。」，換言之，就有關罰金刑加減，由原來
        規定之僅加減其最高度刑，修正為其最高度刑及最低度
        刑同加減之，是比較新舊法之結果，新法並非較有利於
        被告。
      (5)綜上所述，經綜合適用修正前、後之罪、刑相關規定予
        以比較，修正後之規定顯非較修正前之規定對被告等人
        有利，因此，依現行即修正後刑法第二條第一項前段規
        定，自應整體適用修正前刑法之有關規定，合先敘明。
    (二)另刑法條文雖經修正，但若僅屬單純之文字修飾，或將實
      務見解或法理明文化，而不涉及刑罰之輕重、構成要件之
      變更，或其他有利、不利於行為人之情形者，即無庸依刑
      法第二條第一項之規定比較新舊法，而應依一般法律適用
      原則，適用「裁判時法」處斷（參照最高法院九十五年十
      一月七日第二十一次刑事庭會議決議意旨）。經查：
      (1)修正前刑法第二十八條原規定：「二人以上共同實施犯
        罪之行為者，皆為正犯」，於本次修正後則規定：「二
        人以上共同實行犯罪之行為者，皆為正犯」，揆諸本條
        之修正理由係為釐清陰謀共同正犯、預備共同正犯、共
        謀共同正犯是否合乎本條規定之正犯要件。而本案被告
        所涉之犯行，既屬實行犯罪行為之正犯，則上開修正自
        無所謂有利或不利於被告之情形，應逕行適用修正後之
        規定。
      (2)至於新修正刑法第五十七條關於科刑時應審酌之事項，
        其中修正後刑法第五十七條第七款「犯罪行為人與被害
        人之關係」，係將修正前同法第八款「犯人與被害人『
        平日』之關係」之「平日」一語刪除，擴大犯罪行為人
        與被害人在犯罪行為上之關係，亦屬科刑時應予考慮之
        標準。修正後同法第八款並增列「犯罪行為人違反義務
        之程度」，此均屬法院就刑之裁量審認標準之明文化，
        非屬法律之變更（最高法院九十五年五月二十三日第八
        次刑庭會議決議亦同此意旨），自無新修正之刑法第二
        條第一項規定之適用，應逕適用修正後之法律。
四、論罪科刑部分：
    (一)按在信用卡背面持卡人簽名欄簽名，單純自形式上觀察，
      即足以表示信用卡之簽名者於信用卡有效之期限內有權使
      用該信用卡之辨識及證明，並非依習慣或特約表示一定用
      意之證明，性質上係屬刑法第二百十條之私文書（最高法
      院八十八年度台上字第五七三０號判決意旨參照），是被
      告丁○○、乙○○在所收受偽造信用卡背面偽造署名並持
      以消費行使，自應依行使偽造私文書之罪論處。而持偽造
      之信用卡向特約商店盜刷消費，使商店人員誤信其為真正
      持卡人，乃交付所消費之商品等情，所為除成立行使偽造
      私文書罪外，應另成立刑法詐取財物罪，此與行使偽造有
      價證券，以取得票面價值之對價，不另論詐欺罪之情形並
      不相同。次按持卡人於特約商店信用卡簽帳單上簽立署押，
      係表示該持卡人有在該特約商店消費簽帳單上所示之項目
      及金額之事實，特約商店可據以向約定之銀行請款，銀行
      再轉向持卡人請款之意，故如有偽簽他人署押於信用卡簽
      帳單者，自足以生損害於他人，應成立偽造私文書罪。末
      以，持信用卡交易，基本上於信用卡處理中心）不依契約
      給付持卡人所消費之帳款予特約商店時，持卡人對於特約
      商店仍直接負有給付價金義務，從而持信用卡交易與通常
      之買賣並無差異，僅在價金給付後由發卡銀行經由信用卡
      處理中心代為付帳，而發卡銀行經由信用卡中心給付特約
      商店價金時，事後之權利關係即發生變動，亦即由持卡人
      對於發卡銀行負擔給付價金債務而已，是持卡人與特約商
      店間之交易，乃係以信任關係為基礎之契約，倘持卡人並
      無支付價金之意思或能力，向特約商店提示信用卡消費，
      係屬對特約商店店員施行詐欺。
    (二)就被告丁○○所犯如事實欄二至六所示之行為部分：
      (1)按統一發票係營業稅法第三十二條第一項所定營業人銷
        售貨物或勞務，開立予買受人之憑證，性質上屬私文書
        。至財政部依營業稅法第五十八條訂定之「統一發票給
        獎辦法」，旨在防止逃漏、控制稅源及促進統一發票之
        推行，而以定期開獎，給予獎金之方式，鼓勵買受人向
        營業人索取統一發票，為其附隨目的；又有價證券固以
        實行券面所表示之權利時，必須占有該券為特質，但具
        有此項特質之證券（文書），在論理法則上，不能解釋
        為均屬有價證券；統一發票中獎與否，純繫於偶然之事
        實，不因中獎人必須占有該中獎之統一發票，始得領取
        獎金（統一發票給獎辦法第九條參照），而影響統一發
        票之私文書性質，最高法院八十九年台上字第二六０八
        號判決可參。
      (2)核被告丁○○持「董仔」所交付如附表一所示偽造之統
        一發票並各該偽造統一發票背面填載資料，持向各該金
        融機構不知情行員行使而詐得獎金，係犯刑法第二百十
        六條、第二百十條行使偽造私文書罪及同法第三百四十
        條常業詐欺罪；至被告丁○○與共犯朱家輝共同持「董
        仔」所交付如附表二所示偽造之統一發票及真正「陳其
        業」身分證及印章（「陳其業」之身分證及印章均未扣
        案，不能證明係偽造，業如前述），並在如附表二所示
        各該偽造統一發票背面領獎收據內盜用「陳其業」之印
        文，再填載「陳其業」之年籍、身分證字號、地址、電
        話，而偽造完成統一發票背面領獎收據後，持向各該金
        融機構不知情行員行使，核其此部分所為，係犯刑法第
        二百十六條、第二百十條之行使偽造私文書罪、第三百
        四十條常業詐欺罪。被告丁○○盜用印文，係偽造私文
        書（偽造領獎收據）之階段行為，而偽造私文書之低度
        行為，復為行使偽造私文書（偽造統一發票及偽造領獎
        收據）之高度行為所吸收，不另論罪。被告丁○○與「
        董仔」間、被告丁○○與朱家輝、「董仔」間，分就上
        開行使偽造私文書及詐欺取財部分部分之犯行，各具有
        犯意聯絡及行為分擔，均為共同正犯（「董仔」偽造如
        附表一、二所示之統一發票部分，因無證據證明被告丁○○參予犯行，故被告丁○○就此部分與「董仔」並不
        成立共同正犯，特予說明）。
      (3)核被告丁○○長期持偽造之信用卡前往特約商店盜刷消
        費購物所為（犯罪事實欄三至六），係犯修正前刑法第
        三百四十條之詐欺常業罪、刑法第二百零一條之一第二
        項前段行使偽造信用卡罪、同法第二百十六條、第二百
        十條之行使偽造私文書罪（在偽造之信用卡背面簽名並
        持以行使，及在簽帳單之特約商店存根聯持卡人欄簽名
        而偽造簽帳單並行使等部分）。被告丁○○於簽帳單及
        信用卡背面上偽造署名之行為，為偽造私文書之部分行
        為，不另論罪，而偽造私文書之低度行為，應為行使偽
        造私文書之高度行為所吸收，僅論以行使偽造私文書罪
        為己足，不另論罪。其意圖供行使之用而收受偽造信用
        卡後，復持以行使，收受偽造信用卡之低度行為為行使
        偽造信用卡之高度行為所吸收，不另論罪。又持卡人在
        信用卡背面簽名之私文書係表示信用卡之簽名者於信用
        卡有效之期限內有權使用該信用卡之辨識及證明，並非
        偽造信用卡本身，是以被告丁○○等將偽造信用卡持交
        特約商店行使時，亦同時向該特約商店行使信用卡背面
        之私文書，從而其以一個行使行為同時觸犯行使偽造信
        用卡罪及行使偽造私文書罪二罪名，為想像競合犯，應
        依刑法第五十五條之規定其中較重之行使偽造信用卡罪
        論處。又被告丁○○與丙○○、庚○○以及其後加入之
        乙○○、辛○○、甲○○、壬○○等人間，就上開各犯
        行分別有犯意聯絡與行為分擔，均為共同正犯。
      (4)而被告丁○○所犯上開多次行使偽造私文書（簽帳單）
        、行使偽造信用卡犯行，所犯時間均緊接，手段復亦相
        若，所犯構成要件各屬相同，顯係均係基於概括犯意反
        覆為之，均應依行為時刑法第五十六條連續犯規定各以
        一罪論，並均依法加重其刑。被告丁○○所犯上開連續
        行使偽造私文書罪、常業詐欺罪、連續行使偽造信用卡
        罪間，具有方法、目的之牽連關係，應依修正前刑法第
        五十五條之規定，從一重之常業詐欺罪處斷。又因常業
        犯之構成要件，本即預定以反覆實施同種類之社會活動
        為目的並恃以維生而成立犯罪，是縱令有數個犯罪行為
        反覆實施，亦應包括評價僅論以一罪，是被告丁○○上
        開以詐欺為常業之行為，自均應包括論以一常業詐欺罪
        。公訴人就被告丁○○如犯罪事實欄二所述之連續行使
        偽造私文書並持以詐領獎金等犯行，未據提起公訴，然
        此部分與已起訴並經本院論罪之行使偽造信用卡、行使
        偽造私文書、常業詐欺罪部分，具有連續犯之裁判上一
        罪關係或是實質一罪關係，為起訴之效力所及，且經檢
        察官聲請移送併案審理（見台灣士林地方法院檢察署九
        十四年偵緝字第三三二號、台灣板橋地方法院檢察署九
        十五年度偵字第七二六七號），本院自得併予審究，附
        此敘明。
    (三)就被告乙○○所犯如事實欄四至六所示之犯行部分：
      核被告乙○○長期持偽造之信用卡前往特約商店盜刷消費
      購物所為（犯罪事實欄四至六），係犯修正前刑法第三百
      四十條之詐欺常業罪、刑法第二百零一條之一第二項前段
      行使偽造信用卡罪、同法第二百十六條、第二百十條之行
      使偽造私文書罪（在偽造之信用卡背面簽名並持以行使，
      及在簽帳單之特約商店存根聯持卡人欄簽名而偽造簽帳單
      並行使等部分）。被告乙○○於簽帳單及信用卡背面上偽
      造署名之行為，為偽造私文書之部分行為，不另論罪，而
      偽造私文書之低度行為，應為行使偽造私文書之高度行為
      所吸收，僅論以行使偽造私文書罪為己足，不另論罪。其
      意圖供行使之用而收受偽造信用卡後，復持以行使，收受
      偽造信用卡之低度行為為行使偽造信用卡之高度行為所吸
      收，不另論罪。又持卡人在信用卡背面簽名之私文書係表
      示信用卡之簽名者於信用卡有效之期限內有權使用該信用
      卡之辨識及證明，並非偽造信用卡本身，是以被告乙○○
      等將偽造信用卡持交特約商店行使時，亦同時向該特約商
      店行使信用卡背面之私文書，從而其以一個行使行為同時
      觸犯行使偽造信用卡罪及行使偽造私文書罪二罪名，為想
      像競合犯，應依刑法第五十五條之規定其中較重之行使偽
      造信用卡罪論處。又被告乙○○與丙○○、庚○○、丁○○以及其後加入之辛○○、甲○○、壬○○等人間，就上
      開各犯行分別有犯意聯絡與行為分擔，均為共同正犯。而
      被告乙○○所犯上開多次行使偽造私文書（簽帳單）、行
      使偽造信用卡犯行，所犯時間均緊接，手段復亦相若，所
      犯構成要件各屬相同，顯係均係基於概括犯意反覆為之，
      均應依行為時刑法第五十六條連續犯規定各以一罪論，並
      均依法加重其刑。被告乙○○所犯上開連續行使偽造私文
      書罪、常業詐欺罪、連續行使偽造信用卡罪間，具有方法
      、目的之牽連關係，應依修正前刑法第五十五條之規定，
      從一重之常業詐欺罪處斷。
    (四)就被告壬○○所犯如事實欄五所示之犯行部分：核被告壬○○所為係犯修正前刑法第三百四十條之詐欺常業罪、刑
      法第二百零一條之一第二項前段行使偽造信用卡罪、同法
      第二百十六條、第二百十條之行使偽造私文書罪。被告壬○○於簽帳單及信用卡背面上偽造署名之行為，為偽造私
      文書之部分行為，不另論罪，而偽造私文書之低度行為，
      應為行使偽造私文書之高度行為所吸收，僅論以行使偽造
      私文書罪為己足，不另論罪。其意圖供行使之用而收受偽
      造信用卡後，復持以行使，收受偽造信用卡之低度行為為
      行使偽造信用卡之高度行為所吸收，不另論罪。又被告壬○○與丙○○、庚○○、丁○○、乙○○等人間，就上開
      各犯行，均有犯意聯絡與行為分擔，為共同正犯。而被告
      壬○○所犯上開多次行使偽造私文書（簽帳單）、行使偽
      造信用卡犯行，所犯時間均緊接，手段復亦相若，所犯構
      成要件各屬相同，顯係均係基於概括犯意反覆為之，均應
      依行為時刑法第五十六條連續犯規定各以一罪論，並均依
      法加重其刑。被告壬○○所犯上開連續行使偽造私文書罪
      、常業詐欺罪、連續行使偽造信用卡罪間，具有方法、目
      的之牽連關係，應依修正前刑法第五十五條之規定，從一
      重之常業詐欺罪處斷。
    (五)就被告甲○○所犯如事實欄六所示之犯行部分：核被告甲○○於九十四年四月一日起至同年月二十八日多次持偽造
      之信用卡前往特約商店盜刷消費購物所為（犯罪事實欄六
      ），係犯修正前刑法第三百四十條之詐欺常業罪、刑法第
      二百零一條之一第二項前段行使偽造信用卡罪、同法第二
      百十六條、第二百十條之行使偽造私文書罪（在偽造之信
      用卡背面簽名並持以行使，及在簽帳單之特約商店存根聯
      持卡人欄簽名而偽造簽帳單並行使等部分）。被告甲○○
      於簽帳單及信用卡背面上偽造署名之行為，為偽造私文書
      之部分行為，不另論罪，而偽造私文書之低度行為，應為
      行使偽造私文書之高度行為所吸收，僅論以行使偽造私文
      書罪為己足，不另論罪。其意圖供行使之用而收受偽造信
      用卡後，復持以行使，收受偽造信用卡之低度行為為行使
      偽造信用卡之高度行為所吸收，不另論罪。又持卡人在信
      用卡背面簽名之私文書係表示信用卡之簽名者於信用卡有
      效之期限內有權使用該信用卡之辨識及證明，並非偽造信
      用卡本身，是以被告甲○○將偽造信用卡持交特約商店行
      使時，亦同時向該特約商店行使信用卡背面之私文書，從
      而其以一個行使行為同時觸犯行使偽造信用卡罪及行使偽
      造私文書罪二罪名，為想像競合犯，應依刑法第五十五條
      之規定其中較重之行使偽造信用卡罪論處。又被告甲○○
      與丙○○、庚○○、丁○○、乙○○以及其後加入之辛○○等人間，就上開各犯行分別有犯意聯絡與行為分擔，均
      為共同正犯。而被告甲○○所犯上開多次行使偽造私文書
      （簽帳單）、行使偽造信用卡犯行，所犯時間均緊接，手
      段復亦相若，所犯構成要件各屬相同，顯係均係基於概括
      犯意反覆為之，均應依行為時刑法第五十六條連續犯規定
      各以一罪論，並均依法加重其刑。被告甲○○所犯上開連
      續行使偽造私文書罪、常業詐欺罪、連續行使偽造信用卡
      罪間，具有方法、目的之牽連關係，應依修正前刑法第五
      十五條之規定，從一重之常業詐欺罪處斷。
　  (六)爰審酌被告丁○○、乙○○、壬○○、甲○○等人於犯罪
      時，均正值青壯年時期，不思勤奮工作、循正當途徑獲致
      財物，僅因經濟拮据，竟共組盜刷偽造信用卡集團，行使
      偽造信用卡詐購財物再加以變現分配現金牟利，係有組織
      、有計劃之犯罪，所為擾亂國家金融秩序、信用卡交易秩
      序之正常運作，其中被告乙○○、丁○○均曾因行使偽造
      信用卡盜刷財物變現牟利等犯行，經警查獲、檢察官偵查
      、起訴，卻猶不知所悔改，於各該案件審理期間，再犯相
      同罪質之罪，惡性甚重；另被告丁○○更行使偽造之統一
      發票以兌領獎金，行使偽造統一發票之數量竟高達八百十
      九張，致國庫財產受有九十四萬九千八百元之損害，嚴重
      影響財政部對於統一發票業務稽核管理之正確性，其等犯
      罪手段雖屬平和，惟行使偽造私文書、行使偽造信用卡之
      次數甚多、詐得財物價值不斐，造成之損害不小，犯後均
      坦承犯行、態度良好，併審酌被告丁○○、乙○○加入集
      團時間較長、盜刷次數較多，被告壬○○僅於工作之專櫃
      內協助丁○○、乙○○、庚○○盜刷偽造信用卡、充高業
      績，而被告甲○○加入期間不到一個月，各被告盜刷詐取
      財物之次數等一切情狀，分別量處如主文所示之刑，以資
      儆懲。
    (七)另中華民國九十六年罪犯減刑條例業已於九十六年七月十
      六日施行，被告壬○○、甲○○本件犯罪時間在九十六年
      四月二十四日以前，且所犯合於減刑條件，爰依中華民國
      九十六年罪犯減刑條例第二條第一項第三款之規定，各減
      其刑期二分之一。
    (八)末按刑法第七十四條原規定：「受二年以下有期徒刑、拘
      役或罰金之宣告，而有左（下）列情形之一，認為以暫不
      執行為適當者，得宣告二年以上五年以下之緩刑，其期間
      自裁判確定之日起算：一、未曾受有期徒刑以上刑之宣告
      者。二、前受有期徒刑以上刑之宣告，執行完畢或赦免後
      ，五年以內未曾受有期徒刑以上刑之宣告者」；修正後刑
      法第七十四條就有關緩刑宣告之要件，改為「未曾因故意
      犯罪受有期徒刑以上刑之宣告者」、「前因故意犯罪受有
      期徒刑以上刑之宣告，執行完畢或赦免後，五年以內未曾
      因故意犯罪受有期徒刑以上刑之宣告者」，亦即將影響緩
      刑宣告之前案，限縮以故意犯罪為限，且增列第七十四條
      第二、三、四項關於酌命犯罪行為人應遵守之事項，所命
      之事項應附記於判決書內，其中金錢給付並得為民事強制
      執行名義，同法條第五項則增訂緩刑之效力不及於從刑及
      保安處分之宣告。然此非行為可罰性之法律規範變更問題
      ，事關執行事項，則行為人是否合於緩刑要件，宣告緩刑
      是否適當，自應適用裁判時法（最高法院九十五年五月二
      十三日刑事庭第八次會議決議參照），故應適用修正後刑
      法第七十四條之規定，而無刑法第二條第一項之適用，合
      先敘明。經查，本件被告壬○○、甲○○等二人前均未曾
      因故意犯罪受有期徒刑以上刑之宣告，此有台灣高等法院
      被告前案紀錄表二份在卷可憑，因一時失慮為此犯行，犯
      後經發覺後已深感悔悟，為前開自白，尚有悔意，經此刑
      之宣告之教訓，當知所警惕，而無再犯之虞，所宣告之刑
      以暫不執行為適當，爰分別宣告緩刑三年、四年，以啟自
      新。
五、沒收部分：
　  (一)扣案如附表二所示之偽造統一發票背面之盜用之「陳其業
      」印文四百七十一枚，無證據證明係偽造印章之印文（業
      如前述），而刑法第二百十九條所定不問屬於犯人與否沒
      收之者，以偽造之印章、印文或署押為限，盜用者不在其
      列（最高法院九十四年台上字第三三一一號判決亦同是認
      ）；至於係扣案如附表一、二所示之偽造統一發票共八百
      十九張，屬被告丁○○用以詐欺之物，惟均已向各該金融
      機構行使，已非被告或其共犯所有之物，故均不予宣告沒
      收。
    (二)如附表三所示偽造信用卡，連同背面簽名欄所偽造之署押
      ，僅附表三編號三扣案，編號一、二所示之偽造信用卡業
      經被告丁○○丟棄而事實上已不存在，爰不予以宣告沒收
      ；至附表三編號三所示之偽造信用卡，既屬偽造信用卡，
      不問屬被告與否，應依刑法第二百零五條規定宣告沒收；
    (三)另附表四所示之偽造信用卡，均係偽造之信用卡，不問屬
      於被告與否，應依刑法第二百零五條規定宣告沒收。如附
      表五編號至所示之簽帳單，為持卡人存根聯（其上並無偽
      造之署押）及附表五編號所示之統一發票，均係被告等人
      參與之集團犯罪所得之收據，爰依修正前刑法第三十八條
      第一項第三款規定宣告沒收（按關於刑法第三十八條沒收
      之規定，亦於九十五年七月一日修正施行，惟從刑附屬於
      主刑，除法律有特別規定者外，依主刑所適用之法律，最
      高法院九十五年度第八次刑事庭會議決議參照，而本件主
      刑部分適用行為時之刑法較有利於被告，已如上述，是本
      件沒收，應適用行為時法即修正前刑法第三十八條第一項
      第二款規定）。至附表五所列簽帳單上之署押，固係偽造
      之署押，惟依財團法人聯合信用卡處理中心九十五年六月
      二十三日（九十四）聯卡會計字第二二六號函復，該等簽
      帳單商店存根聯已逾一年之保存期限，無法提供，顯見該
      等簽帳單事實上業已滅失，自無宣告沒收之必要，附此敘
      明。附表六編號一至六所示示之物，係被告乙○○、丁○○或或共犯庚○○所有供犯罪所用或犯罪所得之物，業經
      被告乙○○、丁○○於本院審理時供承在卷（見本院九十
      六年九月三日審理筆錄），爰依修正前刑法第三十八條第
      一項第二款規定宣告沒收。另附表七所示之物，係被告及
      共犯以詐欺取得之物，因被害人對於物在法律上得主張權
      利請求返還，因其所有權不屬於被告，自不在得沒收之列
      （參照最高法院八十五年度台非字第二三五號判決），附
      此敘明。
六、據上論斷，應依刑事訴訟法第二百七十三條之一第一項、第
    二百九十九條第一項前段，修正後刑法第二條第一項、第二
    十八條、第七十四條第一項第一款，刑法第二百零一條之一
    第二項、第二百十六條、第二百十條、第三百三十九條第一
    項、第二百零五條、第二百十九條，修正前刑法第五十六條
    、第五十五條、第三百四十條、第三十八條第一項第二款、
    第三款，中華民國九十六年罪犯減刑條例第二條第一項第三
    款、第七條第一項、第二項，判決如主文。
本案經檢察官郭麗娟到庭執行職務。
中　　華　　民　　國　　96　　年　　9 　　月　　21　　日
　　　　　　　　　刑事第五庭    法　官　何俏美
上正本證明與原本無異。
如不服本判決，應於判決送達後10日內向本院提出上訴狀 (應抄
附繕本)。
                                書記官  林曉郁
中　　華　　民　　國　　96　　年　　9 　　月　　21　　日
附錄本案論罪科刑法條：
修正前刑法第340條
以犯第339條之罪為常業者，處1年以上7年以下有期徒刑，得併
科50,000元以下罰金。
中華民國刑法第339條
意圖為自己或第三人不法之所有，以詐術使人將本人或第三人之
物交付者，處5年以下有期徒刑、拘役或科或併科1千元以下罰金
。
以前項方法得財產上不法之利益或使第三人得之者，亦同。
前二項之未遂犯罰之。
中華民國刑法第201條之1
意圖供行使之用，而偽造、變造信用卡、金融卡、儲值卡或其他
相類作為簽帳、提款、轉帳或支付工具之電磁紀錄物者，處1 年
以上7年以下有期徒刑，得併科3萬元以下罰金。
行使前項偽造、變造之信用卡、金融卡、儲值卡或其他相類作為
簽帳、提款、轉帳或支付工具之電磁紀錄物，或意圖供行使之用
，而收受或交付於人者，處5年以下有期徒刑，得併科3萬元以下
罰金。
中華民國刑法第210條
偽造、變造私文書，足以生損害於公眾或他人者，處5年以下有
期徒刑。
中華民國刑法第216條
行使第 210 條至第 215 條之文書者，依偽造、變造文書或登載
不實事項或使登載不實事項之規定處斷。
附表三：
┌──┬──────┬────┬────┬─────┬─────┬─────┐
│    │            │        │        │          │冒刷金額（│          │
│編號│行 為 時 間 │使用偽卡│偽簽姓名│出面持卡冒│新臺幣）及│特約商店  │
│    │            │卡號    │        │刷之人    │詐購物品  │          │
├──┼──────┼────┼────┼─────┼─────┼─────┤
│ 一 │九十三年十月│00000000│李明偉  │丁○○    │137700元化│新光三越南│
│    │七日        │00000000│        │          │妝品及保養│西店海洋娜│
│    │            │        │        │          │品        │拉專櫃    │
├──┼──────┼────┼────┼─────┼─────┼─────┤
│ 二 │同上        │00000000│同上    │同上      │121500元化│同上      │
│    │            │00000000│        │          │妝品及保養│          │
│    │            │        │        │          │品        │          │
├──┼──────┼────┼────┼─────┼─────┼─────┤
│ 三 │未及行使    │卡面發卡│李明偉  │無（丁○○│無        │無        │
│    │            │銀行為玉│        │持有）    │          │          │
│    │            │山銀行、│        │          │          │          │
│    │            │實際發卡│        │          │          │          │
│    │            │銀行為美│        │          │          │          │
│    │            │國銀行，│        │          │          │          │
│    │            │卡號4744│        │          │          │          │
│    │            │00000000│        │          │          │          │
│    │            │6181    │        │          │          │          │
└──┴──────┴────┴────┴─────┴─────┴─────┘
